臺灣屏東地方法院簡易民事判決
                               111年度屏簡字第473號
原      告  林琇玫  

輔  助  人  林清福  
被      告  亞太普惠金融科技股份有限公司

法定代理人  唐正峰  
訴訟代理人  吳立偉  


上列當事人間確認本票債權不存在事件，本院於民國111年11月2
3日言詞辯論終結，判決如下：
    主  文
一、確認被告持有以原告所簽發如本院111年度司票字第9069號
    民事裁定所示之本票債權不存在。
二、訴訟費用由被告負擔。
    事實及理由
一、原告主張：被告持有原告名義所簽發如附表所示之本票（下
    稱系爭本票），向本院聲請准予強制執行，經本院以111年
    度司票字第9069號民事裁定准予強制執行在案。惟原告於11
    0年11月8日遭訴外人林靜約去屏東火車站的7-11便利商店，
    林靜請原告幫他就他簽定分期付款買賣及應收帳款讓售契約
    書及系爭本票，但系爭本票部分原告僅有簽署姓名、住址，
    其他部分則未加以填寫，亦未授權他人填寫，故系爭本票因
    未載發票日、票面金額之本票應記載事項，所以是無效的票
    據，為此提起本件訴訟等語。聲明：如主文所示。
二、被告則以：本件係原告以其所有車牌號碼000-000號普通重
    型機車向被告辦理貸款而簽發系爭本票，系爭本票金額部分
    ，因為當時債務金額還沒發生，要等原告未繳款才會打上去
    ，所以是聲請本票裁定的時候才打上去的等語置辯。聲明：
    請求駁回原告之訴。
三、按「欠缺本法所規定票據上應記載事項之一者，其票據無效
    。但本法別有規定者，不在此限。」、「本票應記載左列事
    項，由發票人簽名：一、表明其為本票之文字。二、一定之
    金額。三、受款人之姓名或商號。四、無條件擔任支付。五
    、發票地。六、發票年、月、日。七、付款地。八、到期日
    。未載到期日者，視為見票即付。未載受款人者，以執票人
    為受款人。未載發票地者，以發票人之營業所、住所或居所
    所在地為發票地。未載付款地者，以發票地為付款地。見票
    即付，並不記載受款人之本票，其金額須在五百元以上。」
    此票據法第11條第1項、第120條定有明文。經查：
　㈠原告主張被告持有以原告名義簽發系爭本票向本院聲請准予
    強制執行，經本院以111年度司票字第9096號民事裁定准予
    強制執行在案乙節，有卷存本院111年度司票字第9096號民
    事裁定可稽（見本院卷第17、18頁），應信為實在。
　㈡又原告主張系爭本票原告並未記載金額乙節，為被告所不爭
    執（見本院卷第71頁），可信為實在，而被告自承金額的部
    分是要向地院聲請本票裁定的時候才打上去的等語（見本院
    卷第71頁），足見系爭本票所載之票面金額，係被告事後所
    填載，而本件被告並未能舉證證明原告授權被告填載系爭本
    票之金額，則依上開之說明，應認系爭本票欠缺票據法第12
    0條第1項第2款規定之應記載事項，而屬無效。
  ㈢綜上所述，系爭本票既為無效之票據，則原告提起本件訴訟
    ，訴請確認被告持有系爭本票，對原告之本票債權不存在，
    為有理由，應予准許。
四、訴訟費用負擔：民事訴訟法第78條。　　　　
中　　華　　民　　國　　111 　年　　12　　月　　7 　　日
                        屏東簡易庭  法  官  曾吉雄
正本係照原本作成。
如對判決上訴，須於判決送達後廿日內向本院提出上訴狀，其未
表明上訴理由者，應於提出上訴後二十日內向本院補提理由書狀
（均須按他造當事人之人數附繕本）。
如委任律師提起上訴者，應一併繳納上訴審裁判費。
中　　華　　民　　國　　111 　年　　12　　月　　7 　　日
                                    書記官  鄭美雀
附表：
發  票  日 發票人 票面金額 （新臺幣） 到 期 日 票據號碼 備註 110年11月8日 林琇玫  73,500元 111年5月12日 無 免除作成拒絕證書